【裁判字號】    98,抗,314
【裁判日期】    981214
【裁判案由】    聲請再審
【裁判全文】
臺灣高等法院高雄分院刑事裁定           98年度抗字第314號
抗  告  人
即受判決人  甲○○
                    （現於台灣高雄第二監獄執行中）
上列抗告人即受判決人因擄人勒贖案件聲請再審，不服臺灣高雄
地方法院98年度聲再字第48號中華民國98年8 月13日駁回再審聲
請之裁定（原審確定判決案號：臺灣高雄地方法院98年度重訴字
第13號），提起抗告，本院裁定如下：
    主  文
抗告駁回。
    理  由
一、抗告意旨略以：本件抗告人即受判決人甲○○（下稱抗告人
    ）係依刑事訴訟法第420 條第1 項第6 款「因發現確實之新
    證據，足認受有罪判決之人，應受無罪、免訴、免刑或輕於
    原判決所認罪名之判決者」之規定，而聲請再審。原審判決
    抗告人擄人之重罪，主要是根據B 女之供證，抗告人再審聲
    請狀已有聲明應調閱證人2 名，此2 名證人之證述，足佐證
    B 女在原審證述屬虛偽，玆調閱2 位證人之證述，如經判斷
    屬實，B 女之供證即屬虛偽，足認受判決人應受較輕於原判
    決所認之罪名，本件亦有刑事訴訟法第420 條第1 項第2 款
    原判決所憑之證言、鑑定或通譯，已證明其為虛偽者之再審
    理由。原審以抗告人未附具證據提出於法院，而駁回抗告人
    再審之聲請，惟再審聲請狀已有提出證人，依法屬於已附證
    據，只是未經開庭，證人未到庭說明，尚不具證明力。抗告
    人因疏忽，才導致對原審判決喪失上訴高院之權限，依法本
    案為三審制，可以上訴到最高法院，如今抗告人只得依法提
    出抗告，為維法律之公平、正義，請撤銷原裁定，讓本案再
    審，調查其他必要之證據，以維抗告人基本人權云云。
二、按聲請再審，應以再審書狀敘述理由，附具原判決之繕本及
    證據，提出於管轄法院為之，刑事訴訟法第429 條明文規定
    。又聲請再審應以書狀敘述理由，附具原判決之繕本及證據
    ，提出於管轄法院為之，為刑事訴訟法第四百二十九條所明
    定，此項聲請再審程式之欠缺，非抗告程序中所得補正，如
    確具有聲請再審之理由，只能另行依法聲請，最高法院71年
    度臺抗字第337 號判例意旨可資參照。
三、查抗告人對於原審法院98年度重訴字第13號確定判決聲請再
    審，並未附具該判決之繕本及證據，提出於原審法院等事實
    ，業經本院核閱原審法院98年度聲再字第48號卷無訛（見原
    審卷第1-8 頁所附之再審聲請狀），是原審以抗告人聲請再
    審之程序違背規定，且不得補正，而依刑事訴訟法第433 條
    規定予以駁回，經核即無不合。抗告人以前揭原審判決就有
    關證人及事實未詳加調查等提起抗告，為無理由，應予駁回
    。
據上論結，應依刑事訴訟法第412條，裁定如主文。
中    華    民    國    98    年    12    月    14    日
                  刑事第五庭    審判長法  官  曾永宗
                                      法  官  任森銓
                                      法  官  鍾宗霖
以上正本證明與原本無異。
如不服本裁定應於送達後5 日內向本院提出抗告狀。
中    華    民    國    98    年    12    月    14    日
                                      書記官  黎  珍


司法院資訊處製作；財團法人民間司法改革基金會備份。
